臺灣基隆地方法院交通事件裁定　　　　 94年度交聲字第185號
移送機關　　交通部公路總局台北區監理所基隆監理站
異　議　人　甲○○
即受處分人
上列受處分人因違反道路交通管理處罰條例案件，對於交通部公
路總局台北區監理所基隆監理站94年8月31日所為之處分（原處
分：基監字第裁42─1AA517751號），聲明異議，本院裁定如下
：
    主  文
異議駁回。
    理  由
一、原處分意旨略以：受處分人即異議人甲○○於民國（下同）
    94年6月20日15時許，駕駛車牌號碼3Ｎ─2523號自小客車，
    停放在台北市○○街臨時停車場內，停車位置未依規定，經
    台北市管理處舉發，依道路交通管理處罰條例第56條第1 項
    第9款之規定裁決罰鍰新台幣600元。
二、按汽車駕駛人停車時，停車時間、位置、方式、車種不依規
    定者，處新臺幣 600元以上1200元以下罰鍰，道路交通管理
    處罰條例第56條第1項第9款定有明文。另按「交通法庭認為
    聲明異議無理由者，應以裁定駁回」，道路交通案件處理辦
    法第19條定有明文。
三、訊據異議人即受處分人甲○○對於舉發時間，駕駛車牌號碼
    3Ｎ-2523號自小客車，未依規定將車停在停車格之事實，坦
    承不諱，惟辯稱：當天伊將車開至臥龍街臨時停車場時，「
    收費亭」內無收費員可查詢，遂直接將車駛入停車場內，因
    當時除無影響其他車輛進出停放外，並無不依規定停車，且
    離去時亦未見舉發單據，異議人決無任意停車之行為，另異
    議人亦質疑舉發人員之行政裁量權云云。經查，異議人於94
    年 6月20日15時許，駕駛車牌號碼3Ｎ-2523號自小客車，停
    放在台北市○○街臨時停車場內，停車位置未在停車格內等
    情，業經異議人於本院訊問時自承不諱，並有舉發照片 1張
    附卷可稽，雖異議人抗辯，現場無收費員可查詢，而其車所
    停放位置與其他車同向且未影響其他車輛進出，惟查，本件
    舉發現場在收費亭上掛有一「停車須知」告示牌，其內容第
    ３項規定，「車輛請遵循標線（誌）方向行駛，並依車種將
    車輛停放於格位內，違規者依法取締。」，有現場照片 3張
    、台北市停車管理處94年10月6日北市停三字第09438474300
    號函及所附停車須知標誌牌面規範 1張附卷可稽，證人即台
    北市停車管理處交通助理員葉通於本院訊問時亦證述：「（
    訊以異議人停車位置是在停車場內，但沒有在停車格內要處
    罰？）要，依照第56條第1項第9款規定要處罰，在現場收費
    亭的告示牌上面條文寫的很清楚。」、「（訊以異議人停車
    位置不在停車格內，但不影響其他車輛進出，是否仍要處罰
    ？）要，因為也會有其他車輛跟他的情形一樣，沒有停車格
    ，又停在他位置的前後空地上，就會影響其他車輛進出。」
    等語（見本院94年 9月23日訊問筆錄），綜上，異議人之行
    為，違反道路交通管理處罰條例第56條第1項第9款規定甚明
    。原處分機關依前揭規定處以罰鍰 600元，核無違誤或不當
    ，本件異議為無理由，應予駁回。另依據道路交通管理處罰
    條例第 7條之規定，道路交通管理之稽查，違規紀錄，由交
    通勤務警察，或依法令執行交通稽查任務人員執行之。前項
    稽查，得由交通理人員協助執行，其稽查項目為違規停車者
    ，並得由交通助理人員逕行執行之。本件舉發人為台北市停
    車理處交通助理員，依上開規定，自有權製單舉發，附此敘
    明。
據上論斷，應依道路交通案件處理辦法第19條，裁定如主文。
中　　華　　民　　國　　94　　年　　10　　月　　25　　日
                  交通法庭法    官  齊潔
以上正本證明與原本無異。
對於本件裁定如有不服，應於送達後5日內，向本院提出抗告書
狀，敘述抗告之理由，抗告於臺灣高等法院。
中　　華　　民　　國　　94　　年　　10　　月　　25　　日
                          書 記 官  潘端典
